【裁判字號】    97,交聲,914
【裁判日期】    980123
【裁判案由】    交管條例聲異
【裁判全文】
臺灣板橋地方法院交通事件裁定         97年度交聲字第914號
原處分機關  交通部公路總局臺北區監理所板橋監理站
異  議  人
即受處分人  乙○○
上列受處分人因違反道路交通管理處罰條例案件，不服交通部公
路總局臺北區監理所板橋監理站中華民國97年5 月2 日板監裁字
裁41-C00000000號、41-C00000000號裁決處分（舉發案號：臺北
縣政府警察局95年8 月2 日北縣警交字第C00000000 號、C00000
000號），聲明異議，本院裁定如下：
    主  文
異議均駁回。
    理  由
一、原處分意旨略以：異議人即受處分人乙○○所有之車號FYU-
    790 號重型機車，於民國95年8 月2 日12時23分許，經人駕
    駛行經臺北縣板橋市○○路與公館街之交岔路口，因有「闖
    紅燈」、「該車闖紅燈，經警以手勢哨音示意停車，該車拒
    絕停車，加速逃逸」等違規行為，經臺北縣政府警察局板橋
    交通分隊執勤員警製單對於該車所有人即異議人逕行舉發，
    並查證違規屬實，爰分別依道路交通管理處罰條例第53條第
    1 項、第63條第1 項第3 款（漏引第1 項第3 款）裁處罰鍰
    新臺幣（下同）1 千8 百元及記違規點數3 點；依同條例第
    60條第1 項、第63條第1 項第1 款（漏引第1 項第1 款）裁
    處罰鍰3 千元及記違規點數1 點。
二、異議意旨略以：95年8 月2 日中午是上班午休時間，異議人
    應該在吃飯，不可能出現在違規地點，不應僅憑執勤員警的
    說詞就認定異議人違規云云。
三、按汽車駕駛人，行經有燈光號誌管制之交岔路口闖紅燈者，
    處1 千8 百元以上5 千4 百元以下罰鍰，並記違規點數3 點
    ，道路交通管理處罰條例第53條第1 項、第63條第1 項第3
    款定有明文。又汽車駕駛人，駕駛汽車有違反道路交通管理
    處罰條例之行為，經交通勤務警察或依法令執行交通稽查任
    務人員制止時，不聽制止或拒絕停車接受稽查而逃逸者，除
    按各該條規定處罰外，處3 千元以上6 千元以下罰鍰，並記
    違規點數1 點，同條例第60條第1 項、第63條第1 項第1 款
    規定明確。再者，汽車駕駛人有闖紅燈、不服指揮稽查而逃
    逸之情形，當場不能或不宜攔截製單舉發者，得逕行舉發；
    逕行舉發，應記明車輛牌照號碼、車型等可資辨明之資料，
    以汽車所有人為被通知人製單舉發，同條例第7 條之2 第1
    項第1 款、第7 款、同條第4 項規範甚明。
四、經查：
（一）本件異議人即受處分人乙○○所有之車號FYU-790 號重型
      機車，於95年8 月2 日12時23分許，經人駕駛行經有燈光
      號誌管制之臺北縣板橋市○○路與公館街之交岔路口，因
      有「闖紅燈」、「該車闖紅燈，經警以手勢哨音示意停車
      ，該車拒絕停車，加速逃逸」之違規行為，經臺北縣政府
      警察局板橋交通分隊執勤員警製單對於該車所有人即異議
      人逕行舉發，嗣異議人提出申訴，經原處分機關函請舉發
      單位查復，並綜合相關資料審查結果，認上開違規屬實，
      而分別依道路交通管理處罰條例53條第1 項及第63條第1
      項第3 款（漏引第1 項第3 款）裁處罰鍰1 千8 百元及記
      違規點數3 點；依同條例第60條第1 項及第63條第1 項第
      1 款（漏引第1 項第1 款）裁處罰鍰3 千元及記違規點數
      1 點等情，此有舉發通知單2 紙、交通違規案件陳訴書、
      臺北縣政府警察局板橋分局97年4 月29日北縣警板交裁字
      第0970017424號書函各1 份、違反道路交通管理事件裁決
      書2 紙等影本附卷可稽。
（二）另經本院傳喚證人即當時執勤員警甲○○到庭具結證述略
      以：當時我在板橋市○○路與公館街之交岔路口執勤，車
      號FYU-790 號機車從公館街直行過來，通過公館街與中正
      路的交岔路口，當時該路口管制其行向的號誌已經是紅燈
      ，我有攔停該機車，該機車騎士有減速要停在我的旁邊，
      速度已經減到時速10公里以下，應該知道我要攔停他，但
      要停靠時突然加速就離開。我有記下該機車之車型、特徵
      ，寫在工作紀錄簿及舉發通知單上面。因為當時距離機車
      很近，有確實看到機車的車牌號碼，回去也有從電腦調資
      料確認車型、顏色無誤，我才製單逕行舉發等語（見本院
      97年8 月29日訊問筆錄第2 、3 頁），並當庭繪製違規現
      場圖附卷為憑。查證人甲○○是警察，當時依法執行交通
      稽查勤務，且與異議人素不相識，彼此間無任何怨隙，衡
      情應無甘冒偽證罪責，設詞誣陷異議人之虞，所為證述自
      屬可信。而依證人甲○○提出之工作紀錄簿，確有載明：
      「8 月2 日12時23分於中正路、公館街口取締違規，乙輛
      重機車FYU-790 由中正路闖紅燈，經警方以手勢哨音攔停
      ，該人拒絕停車，加速逃逸。返哨後逕舉該車違規，特此
      紀錄備查」，並在舉發通知單上記載：「駕駛人為男性，
      著草綠上衣，白色安全帽（山葉）」等語，有該分局員警
      工作紀錄簿、舉發通知單影本各1 紙附卷可稽，足認證人
      甲○○所述屬實。且依證人甲○○所述，其當時與違規機
      車之距離甚近，兼以異議人所有之車號FYU-790 號重型機
      車確係「山葉」廠牌，此據異議人當庭陳明無訛，足見證
      人當時並無誤認情事。據此，異議人所有之車號FYU-790
      號重型機車，經人駕駛於上揭時、地，行經有燈光號誌管
      制之交岔路口闖紅燈，且拒絕停車接受稽查而逃逸之違規
      事實，彰彰明甚。異議人既自承上開機車係其所有，且不
      能舉出應歸責之其他實際駕駛人，自應接受處罰。其空言
      辯稱該時間應該在吃飯，不可能出現在違規地點，尚不能
      採為有利於異議人之認定。
五、綜上所述，本件舉發單位認異議人所有之重型機車，於上揭
    時、地，經人駕駛有「闖紅燈」、「該車闖紅燈，經警以手
    勢哨音示意停車，該車拒絕停車，加速逃逸」之違規行為，
    因當場不能或不宜攔截製單舉發，對於該車之所有人即異議
    人逕行舉發，經異議人到案提出申述，並表明未收受舉發通
    知單後，原處分機關因未能證明事前已合法送達舉發通知單
    ，遂依道路交通管理處罰條例第53條第1 項、第63條第1 項
    第3 款、第60條第1 項、第63條第1 項第1 款及違反道路交
    通管理事件統一裁罰基準表之規定，分別裁處最低額之罰鍰
    並依規定記違規點數，均屬有據，核無違法或不當之處。異
    議人執持前詞，對原處分機關所為之本件2 份裁決處分聲明
    異議，均無理由，應予駁回。
六、依道路交通管理處罰條例第87條第2 項，道路交通案件處理
    辦法第19條，裁定如主文。
中    華    民    國    98    年    1     月    23    日
                  交通法庭  法  官  朱嘉川
以上正本證明與原本無異。
如不服本裁定應於送達後5 日內向本院提出抗告狀。
                            書記官  陳聖儒
中    華    民    國    98    年    2     月    4     日


司法院資訊處製作；財團法人民間司法改革基金會備份。
